

#### **Profil**

Fort de 5 ans d'expérience en développement full stack et blockchain, je suis un développeur passioné et déterminé. Mon objectif est de continuer à apprendre et à exceller dans le domaine de la blockchain, afin de contribuer activement à cette écosystème en pleine expansion.

#### Langues

Français, Anglais

#### Centres d'intérêt

Technologie et innovation Blockchain Finance Immobilier Sport

#### Info

- pellabeuf@gmail.com
- Paris, France
- in Linkedin
- Github
- Medium

X X

# **Foulques Pellabeuf**

Développeur Full Stack & Blockchain

# Compétences techniques

### Langages de programmation

JavaScript NestJs Solidity Grafana SQL/NOSQL TypeScript Rust Elasticsearch React/Next.js Sequelize Circom **AWS** Noir-lang Angular **TypeORM** HTML/CSS Prisma Hardhat/Forge

> Redis Docker

GraphQL

# **Expériences**

Tailwind

Bootstrap

Onbrane

2023 - Aujourd'hui

#### Lead blockchain

Je développe une application financière décentralisée EVM, utilisant des techniques cryptographiques comme les ZKP et le chiffrement homomorphique pour assurer la confidentialité des produits de dette.

Ethers.js/Wagmi

Subgraph

Hexalabs

2022 - 2023

### Développeur full stack & blockchain

J'ai développé des front-ends avec React.js et Next.js, déployé des projets blockchain en Solidity (DeFi, Marketplace NFT, etc.), et configuré des backends.

Toys films

2020 - 2022

## Développeur full stack

Avec Angular et divers frameworks node.js, j'ai conçu des solutions innovantes pour des clients majeurs comme L'Oréal, Microsoft et Air liquide.

# Education

Hetic

2017 - 2020

# Bachelor 3d temps réel

Formation axée sur la création de contenu 3D temps réel, couvrant les mathématiques appliquées et le développement web.